【裁判字號】    99,台上,2285
【裁判日期】    990415
【裁判案由】    貪污等罪
【裁判全文】
最高法院刑事判決            九十九年度台上字第二二八五號
上  訴  人  台灣高等法院檢察署檢察官
上  訴  人
即  被  告  丙○○
選任辯護人  楊貴森律師
上  訴  人
即  被  告  癸○○（原名○○○）
            壬○○
上 列一 人
選任辯護人  許進德律師
上  訴  人
即  被  告  戊○○  男民國○○年○月○日生
                    身分證統一編號：Ｚ000000000
                    住高雄市○○區○○路527號2樓
選任辯護人  李建民律師
上  訴  人
即  被  告  甲○○  男民國○○年○月○日生
                    身分證統一編號：Ｚ000000000
                    住台灣省屏東縣屏東市○○路187號
選任辯護人  楊嘉馹律師
            陳水聰律師
上  訴  人
即  被  告  丁○○  男民國○○年○月○○日生
                    身分證統一編號：Ｚ000000000
                    住台灣省台北縣蘆洲市○○街62號2樓
選任辯護人  陳振瑋律師
上  訴  人
即  被  告  亥○○  男民國○○年○月○○日生
                    身分證統一編號：Ｚ000000000
                    住台灣省台北縣三重市○○○路221巷36
                    號
            乙○○  男民國○○年○月○○日生
                    身分證統一編號：Ｚ000000000
                    住台灣省台北縣三重市○○路○段136巷4
                    5弄7號4樓
            辛○○  男民國○○年○月○○日生
                    身分證統一編號：Ｚ000000000
                    住台灣省台北縣三重市○○街210巷64號
                    居台灣省台北縣三重市○○街313號4樓
            己○○  男民國○○年○○月○○日生
                    身分證統一編號：Ｚ000000000
                    住台灣省台北縣蘆洲市○○路11號2樓
                    居台北市○○街13巷11之1號3樓
上 列一 人
選任辯護人  李晉安律師
被      告  庚○○  女民國○○年○○月○日生
                    身分證統一編號：Ｚ000000000
                    住台北市○○區○○街5號2樓
                    居台灣省台北縣三重市○○○路115號9樓
選任辯護人  李晉安律師
上列上訴人等因被告等貪污等罪案件，不服台灣高等法院中華民
國九十八年九月三日第二審判決（九十八年度矚上重訴字第一四
號，起訴及追加起訴案號：台灣板橋地方法院檢察署九十六年度
偵字第二九九五三號，九十七年度偵字第四三七八、八五三六號
），提起上訴，本院判決如下：
    主  文
原判決撤銷，發回台灣高等法院。
辛○○之上訴駁回。
    理  由
壹、撤銷部分：
本件原判決認定上訴人即被告丙○○、癸○○（原名○○○）、
壬○○、戊○○、甲○○、丁○○、亥○○、乙○○、辛○○、
己○○分別有其事實欄所載犯行，因而撤銷第一審關於乙○○行
賄（科刑）暨定應執行刑部分之判決，改判仍論乙○○以共同對
於公務員，關於違背職務之行為交付賄賂罪，量處有期徒刑一年
二月，褫奪公權一年；並與乙○○駁回上訴部分所處之有期徒刑
六月，合併定其應執行刑為有期徒刑一年四月，褫奪公權一年。
另維持第一審分別論丙○○、癸○○、壬○○、戊○○、甲○○
、丁○○、亥○○、辛○○、己○○以如附表所示之罪名暨所量
處之刑與相關之從刑，以及就亥○○部分，定應執行之刑有期徒
刑三年四月，褫奪公權二年；就辛○○部分，定應執行之刑有期
徒刑二年六月，褫奪公權一年；就己○○部分，定應執行之刑有
期徒刑一年十月，褫奪公權一年，暨諭知被告庚○○無罪之判決
，而駁回檢察官及丙○○、癸○○、壬○○、戊○○、甲○○、
丁○○、亥○○、辛○○、己○○對於此部分第二審之上訴；固
非無見。
惟查：(一)、有罪判決書應記載事實，所謂事實不僅指犯罪之行為
而言，即犯罪之時間、處所、動機、目的、手段、結果等與論罪
科刑有重要關係之事項，亦應依法認定予以明確之記載，始足以
為適用法律之依據。原判決就丙○○、癸○○、亥○○、乙○○
、辛○○等五人所為如原判決事實壹（即共同經營「○○○小吃
店」部分）所載之犯行，以及亥○○、辛○○與案外人吳○○等
人所為如原判決事實肆（即共同經營「○○休閒咖啡茶坊」部分
）所載之犯行，均分別論以刑法第二百三十一條第一項意圖使女
子與他人為性交及猥褻之行為而容留以營利罪。然其對於丙○○
等五人在「○○○小吃店」經營性交易（即有代價之性交及猥褻
行為，下同）犯罪開始日期僅籠統記載「（民國）九十四年間某
日」（見原判決第三頁倒數第九行）；復未詳載前揭上訴人等分
別在「○○○小吃店」及「○○休閒咖啡茶坊」經營性交易犯罪
之結束日期，致其等犯罪時間未臻明瞭，已不足以為適用法律之
依據。且前揭上訴人等分別容留在上開二店從事性交易行為之女
服務生究為何人？是否均已年滿十八歲，與本件應否適用兒童及
少年性交易防制條例規定論罪科刑攸關，除應詳加認定記載外，
並應說明其憑以認定之證據及理由，始為適法。原判決僅以括弧
註明在上開二店從事性交易之女服務生「均已成年」，但並未詳
載該等女服務生之姓名（或偏名）及人數，復未說明其憑以認定
該等女服務生均已年滿十八歲之證據及理由，亦嫌理由不備。(二)
、原判決認定亥○○、乙○○、辛○○、曾○○（業經第一審判
刑確定）與丙○○、癸○○合夥經營「○○○小吃店」，該店係
有女陪侍（即坐檯）之營業場所，因未辦理營利事業登記，且有
容留女服務生與男客從事性交易之行為，亥○○、乙○○、辛○
○、曾○○恐遭警方臨檢查緝，或將該店違規營業報請主管機關
裁罰，乃自九十六年五月十五日起至同年十一月十五日止，按月
於每月十五日交付賄款新台幣（下同）一萬八千元予壬○○（時
任台北縣警察局三重分局三重派出所警員），要求其違背職務減
少對該店實施臨檢等情，而認該店六位合夥人其中亥○○、乙○
○、辛○○、曾○○等四人共犯貪污治罪條例第十一條第一項對
於公務員違背職務之行為交付賄賂罪；並援引辛○○於偵查中所
供：「因為店內違法有女陪侍，如果被警方臨檢，會勒令停業或
拆除，而且如果警察經常來臨檢，店內生意會受影響，所以要支
付公關費給管區警察，支付公關費後，警察來臨檢的次數會變少
」、「我知道這家店必須固定花一萬八千元打點警方」等語；以
及乙○○之自白：「他（指曾○○）送錢給警察我是有同意，大
家都有說要送」等語，作為證據。惟丙○○與癸○○既為該店之
合夥人，該店其他合夥人為使該店經營順利而以該店資金向警方
行賄，與其二人難謂全無利害關係，則其二人對於其他合夥人行
賄警員壬○○之事是否知情而具有共同犯意之聯絡，即有待釐清
；且乙○○所稱「大家都有說要送（即行賄）」一語，是否包括
丙○○、癸○○亦同意行賄在內，亦非無疑竇。此與亥○○、乙
○○、辛○○、曾○○是否與丙○○、癸○○共犯前揭對於公務
員違背職務之行為交付賄賂罪攸關，自有一併究明之必要。原審
對此未加以調查釐清，並於判決內詳加論敘說明，遽行判決，亦
有調查未盡及理由欠備之違誤。(三)、科刑判決所認定之事實，必
須與所採用之證據內容相適合，否則即屬理由矛盾，其判決為當
然違背法令。辛○○於檢察官偵訊時陳稱：「己○○經營的『○
○小吃店』有支付公關費給派出所警方……因此己○○才請我支
付公關費給戊○○，『○○小吃店』櫃檯人員通知我去拿錢，我
去過兩次，每一次都拿到一萬元，這兩次我都有把錢拿給光明派
出所的戊○○」、「我有幫『○○小吃店』拿兩次公關費給戊○
○，錢確實有交到戊○○的手上」、「確實是（九十六年）九月
、十月拿錢給戊○○，這兩次交錢的地點都是在光明派出所，我
是利用沒有其他人看到的時間塞錢給戊○○，每一次都是給十張
一千元的紙鈔」等語（見九十六年度偵字第二九九五三號卷(二)第
一二四、一二五頁，卷(三)第一○九頁）。依辛○○上開陳述意旨
，其係受己○○委託先後於九十六年九月及十月間共二次，每次
各交付賄款一萬元予戊○○。乃原判決採用辛○○上開陳述作為
證據，卻認定己○○僅於九十六年九月八日委託辛○○交付賄款
一萬元予戊○○，再由戊○○轉交予甲○○（見原判決第五頁第
六至九行，第二十六頁第十六至三十行）。依上述說明，自有證
據上理由矛盾之當然違背法令。究竟辛○○所稱其另有於九十六
年十月間受己○○委託交付賄款一萬元予戊○○一節是否可信？
若非可信，其為何為此不實之供述？原因何在？此與己○○、辛
○○行賄及戊○○、甲○○收賄次數及金額之認定攸關，亦有根
究明白之必要。原審對此未詳加調查釐清，遽行判決，尚嫌調查
未盡。(四)、原判決於事實參內認定己○○於九十六年五月底某日
，自亥○○頂讓「○○小吃店」後，為使管區警員減少對該小吃
店臨檢，除於同年六月十八日在該小吃店交付一萬元賄賂予甲○
○外，並於同年九月八日委託有犯意聯絡之辛○○將賄款一萬元
持往台北縣警察局三重分局光明派出所（下稱光明派出所）交付
與甲○○有共同犯意聯絡之戊○○，再由戊○○轉交甲○○收受
等情（見原判決第四頁倒數第四行至第五頁第九行）。然戊○○
及甲○○於偵審中均否認有前揭收受賄賂之情事，原判決雖於理
由內說明甲○○係自行或透過戊○○收受賄賂云云（見原判決第
三十頁第二至四行），但並未說明其憑以認定戊○○與甲○○有
共同對於違背職務之行為收受賄賂犯意之聯絡，暨戊○○於取得
上述一萬元賄賂後有轉交予甲○○收受之證據及理由，遽為上開
認定，尚嫌理由不備。究竟戊○○有無將所收受之賄賂一萬元轉
交予甲○○？其本人有無分得賄款？若否，則其與甲○○共同犯
罪之動機或目的何在？以上疑點與戊○○、甲○○此部分收受賄
賂事實之認定攸關，原判決未詳加調查釐清並予以論敘明白，亦
有調查未盡及理由欠備之違誤。(五)、所謂接續犯，係指數行為基
於單一之決意而為，且於同時同地或密切接近之時地實行，而侵
害同一之法益，其各行為之獨立性極為薄弱，依一般社會健全觀
念，在時間差距上難以強行分開，在刑法評價上以視為數個舉動
之接續實行，合為包括之一行為予以評價，較為合理，始足當之
。依原判決事實之認定，亥○○、辛○○、乙○○與曾○○等人
為減少管區警員對其等所經營之「○○○小吃店」實施臨檢，乃
自九十五年五月十五日起至同年十一月十五日止，於每月十五日
交付賄賂一萬八千元予壬○○收受，先後共計七次；另己○○為
減少管區警員對其所經營之「○○小吃店」實施臨檢，先後於九
十六年六月十八日及同年九月八日各交付賄賂一萬元予甲○○收
受，共計二次等情。惟前者每次交付及收受賄賂之時間相隔約一
個月許，後者二次交付及收受賄賂之時間，則相隔約二個月又二
十日之久，其各次行為均有明顯間隔，地點亦非完全相同，能否
認係基於單一之決意，在密切接近之一定時地接續實行多次行賄
或受賄之行為，依社會通念以評價為接續犯一罪為適當？似非全
無商榷餘地。原判決並未剖析論敘上揭行為人主觀上究係基於單
一或概括之犯意而為，亦未說明渠等多次行賄或受賄行為是否符
合「於同時同地或密切接近之時地實行而侵害『同一』法益」之
要件，遽認亥○○、辛○○、乙○○、曾○○行賄壬○○七次，
暨壬○○收賄七次，以及己○○行賄甲○○二次，暨甲○○收賄
二次之行為，均應分別成立接續犯一罪，依上述說明，洵有適用
法則不當及判決理由不備之違法。(六)、本件檢察官追加起訴意旨
指己○○為避免其所經營之「○○小吃店」遭警方臨檢而影響生
意，除於九十六年五月二十五日以後之某日在張○富所經營之「
○○○影視傳播器材店」交付「公關費」（即賄賂）一萬五千元
予光明派出所警員丁○○外；並自同年六月間起至同年十一月間
止，按月交付「公關費」一萬八千元予丁○○收受，計丁○○共
收受賄賂十二萬三千元等情。而己○○於法務部調查局台北縣調
查站（下稱台北縣調查站）調查時陳稱：「在九十六年六月以後
，我就請『○○小吃店』的另一個股東張○興將賄款交付給張○
富，再由張○富將賄款交付給管區『阿茂』（指丁○○），後來
我知道向管區行賄的金額有提高至一萬八千元」等語（見九十六
年度他字第一六六七號卷(四)第二五四頁）；嗣於檢察官偵訊時又
陳稱：「○○（小吃店）是我從今年五月份向別人頂下來的，第
一個月是給一萬五千元，但是他們警察這邊好像是覺得太少了，
所以從第二個月開始就由最大的股東張○（○）興處理，從帳面
上來看是給一萬八千元，是透過一個前里長張○富給管區『阿茂
』」等語（見同上他字卷(四)第二五七、二六○頁）。核與證人張
○富於台北縣調查站調查時陳稱：「（九十六年六月以後，己○
○皆是透過綽號「阿興」的張○興將賄款交給你，並由你幫忙轉
交給員警「阿茂」？）確實己○○有透過『阿興』拿錢給我並要
我將己○○的錢幫忙交給綽號『阿茂』的員警」等語（見同上他
字卷(四)第九十八頁反面）；及於檢察官偵訊時所證稱：己○○於
九十六年六月底透過「阿興」（指張○興）交一萬五千元予伊，
嗣由吳○（○）○到伊店裡拿取等語（見同上他字卷(四)第一○二
頁），大致相符。彼等所述若屬可信，似可證明己○○除於九十
六年五月底某日交付賄賂一萬五千元予丁○○外，自同年六月間
以後仍有再交付賄賂予丁○○之情形。原判決雖以張○興於第一
審訊問時否認伊係「○○小吃店」之股東；而張○富嗣於第一審
亦改稱：張○興係交付伊一萬五千八百五十元「設備」（指寄放
卡拉ＯＫ設備）之款項，伊於檢察官偵訊時所述關於張○興將賄
款交伊轉交丁○○一節，係記憶錯誤云云，而認己○○與張○富
在台北縣調查站及檢察官偵訊時所述，不足以證明己○○自同年
六月間以後有再交付賄賂予丁○○之事實（見原判決第五十五頁
第四至最末一行）。然張○興是否為「○○小吃店」之股東暨己
○○有無透過張○興請張○富將賄款轉交予丁○○，涉及張○興
、張○富有無與己○○共同行賄警員之犯行，與其二人具有重大
利害關係，則張○興於第一審否認其為「○○小吃店」之股東，
暨張○富於第一審翻異前詞，是否為圖卸刑責之飾詞，即非無疑
。且己○○若僅於九十六年五月底某日交付賄賂一次予丁○○，
事後並無再對丁○○行賄之情事，何以其於台北縣調查站調查及
檢察官偵訊時均供稱伊自同年六月間起仍有交付賄款予丁○○之
事實？而張○富何以於台北縣調查站調查及檢察官偵訊時亦為相
同之證述？顯有蹊蹺，究竟原因何在？實情如何？此與己○○行
賄及丁○○受賄之次數及金額，暨張○興與張○富有無與己○○
共犯本件行賄罪之認定攸關，猶有翔實根究明白之必要。原審對
此未詳加調查釐清，遽就己○○及丁○○被訴自九十六年六月間
以後之行賄及受賄犯嫌部分均不另為無罪之諭知，尚嫌調查未盡
。(七)、本件公訴意旨另指庚○○於九十六年六月間與己○○共同
向亥○○頂讓「○○小吃店」後，為求順利營業，乃自同年月起
按月支付「公關費」一萬元由亥○○轉交警員戊○○；嗣又委由
辛○○於同年九月八日及十月十一日，分別前往該小吃店向櫃台
人員領取一萬元後，持至光明派出所交付戊○○，再由戊○○轉
交警員甲○○收受等情，因認馮女涉犯貪污治罪條例第十一條第
一項對於公務員關於違背職務之行為交付賄賂罪嫌。原判決則以
：庚○○雖於九十六年六月九日備妥該小吃店六月份之「公關費
」，並通知亥○○前來該店領取轉交管區警員，但該筆款項並未
交付管區警員甲○○，而係事後由己○○於同年月十八日巧遇甲
○○時，將上述「公關費」（一萬元）交付甲○○；且己○○於
第一審證稱：馮女雖與伊合夥經營「○○小吃店」，但僅參與經
營數日而已，後來均未到該店，嗣又於同年六月底要求退股等語
，因認不能證明馮女對於己○○前揭交付賄賂予甲○○之行為有
犯意聯絡及行為分擔，而維持第一審諭知馮女無罪之判決（見原
判決第五十七頁第九行至第五十八頁第十六行）。惟依原判決理
由之說明，馮女與己○○合夥經營「○○小吃店」後，對於該小
吃店行賄管區警員之事不僅知情，復參與籌措「公關費」（即賄
賂），甚至通知亥○○前來該店領取「公關費」以轉交管區警員
；縱亥○○當時因故未將該「公關費」交付甲○○，而係由己○
○於事後巧遇甲○○時所交付，能否謂馮女與己○○對於行賄警
員之事並無犯意聯絡及行為分擔？已有商榷餘地。且馮女於檢察
官訊問時證稱：「當初跟亥○○頂這家店（指「○○小吃店」）
的時候，亥○○有說每月要付一萬五千元到一萬八千元的公關費
（給警方），這樣子店家的經營就沒有問題了，店內的帳冊就以
雜支來記載，每個月都是十號之前準備好這筆公關費」、「據我
的瞭解是這樣子（指按月支付公關費予警方），而且那一個地方
像這樣子性質的店面都有付公關費，所以我與己○○經營這家店
也必須付公關費」、「我第一個月經營這家店的時候，在（六月
）九日打電話給亥○○，要亥○○到店裡面拿公關費，我把錢交
給會計人員，這一通電話內容有被錄音」等語（見九十六年度他
字第一六六七號卷(五)第四十六至四十七頁，九十六年度偵字第二
九九五三號卷(二)第八十四至八十五頁），可見馮女對於行賄管區
警員之事不僅知情，甚且參與其事。且馮女雖於九十六年六月底
提出退股之要求，但延至同年十月三日始將該店回讓予亥○○而
完成退股，業據馮女於台北縣調查站調查及檢察官偵訊時供述在
卷（見九十六年度他字第一六六七號卷(五)第四十三、四十七頁）
。而己○○將賄款交付警員甲○○之時間（九十六年六月十八日
），尚在馮女提出退股要求之前，原判決以馮女於「九十六年六
月底」退股，作為馮女未參與本件行賄之依據，亦與論理法則有
悖。若馮女與其合夥人己○○均有行賄管區警員之意圖，以規避
該小吃店遭警方臨檢，縱九十六年六月份賄款一萬元並非經由馮
女之手送交警員，而係己○○事後於巧遇警員甲○○時所交付，
然基於共同正犯對於其他共同正犯就共同犯意範圍內所實行之犯
罪行為應同負其責之法理，馮女似仍應對己○○交付賄賂予警員
甲○○之行為負責。究竟馮女對於該小吃店按月交付「公關費」
予管區警員之事是否知情且同意？否則其為何備妥「公關費」通
知亥○○前來該小吃店領取以轉交管區警員？又馮女係於何時完
成退股？己○○將賄款交付甲○○之時間係在其退股前？抑之後
？再其於九十六年六月九日備妥該小吃店之「公關費」，並通知
亥○○前來該店領取後，何以亥○○未將該筆款項轉交予管區警
員甲○○？其原因何在？以上疑點與馮女有無與己○○、辛○○
等人共同對警員戊○○、甲○○行賄之認定攸關，自有詳加調查
澄清之必要。原審對以上疑點俱未詳加釐清說明，遽為馮女無罪
之認定，亦嫌調查未盡。以上或為上訴意旨所指摘，或為本院得
依職權調查之事項，應認有撤銷原判決發回更審之原因。至原判
決關於其他不另為無罪諭知部分，因與發回部分具有審判不可分
關係，應併予發回。又曾○○、陳○○、吳○○、王○○、林○
○等五人均非原審審判之當事人，原判決理由將曾○○、陳○○
、吳○○、王○○、林○○等五人併列為本案之被告並予以論罪
（見原判決第四十頁第十二行至第四十一頁倒數第九行），尚有
未洽；案經發回，宜注意更正，附此敘明。
貳、駁回部分：
查第三審上訴書狀，應敘述上訴之理由，其未敘述者，得於提起
上訴後十日內補提理由書於原審法院，已逾上述期間，而於第三
審法院未判決前仍未提出上訴理由書狀者，第三審法院應以判決
駁回之，刑事訴訟法第三百八十二條第一項、第三百九十五條後
段規定甚明。本件上訴人辛○○因妨害風化等罪案件，不服原審
判決，於九十八年九月十八日提起上訴，並未敘述理由，迄今逾
期已久，於本院未判決前仍未提出，依上開規定其上訴自非合法
，應予駁回。至檢察官對辛○○所提上訴則屬合法，附此敘明。
據上論結，應依刑事訴訟法第三百九十五條後段、第三百九十七
條、第四百零一條，判決如主文。
中    華    民    國  九十九  年    四    月   十五   日
                      最高法院刑事第八庭
                          審判長法官  洪  文  章
                                法官  王  居  財
                                法官  郭  毓  洲
                                法官  黃  梅  月
                                法官  邱  同  印
本件正本證明與原本無異
                                      書  記  官
中    華    民    國  九十九  年    四    月   十九   日
                                                     M
┌─────────────────────────────┐
│ 附表                                                     │
├───┬───┬──────────┬──────────┤
│ 編號 │ 被告 │       罪名         │       量刑         │
├───┼───┼──────────┼──────────┤
│  一  │丙○○│共同意圖使女子與他人│處有期徒刑八月。    │
│      │      │為性交及猥褻之行為，│                    │
│      │      │而容留以營利罪。    │                    │
├───┼───┼──────────┼──────────┤
│  二  │癸○○│共同意圖使女子與他人│處有期徒刑八月。    │
│      │      │為性交及猥褻之行為，│                    │
│      │      │而容留以營利罪。    │                    │
├───┼───┼──────────┼──────────┤
│  三  │壬○○│公務員對於違背職務之│處有期徒刑十二年，褫│
│      │      │行為，收受賄賂罪。  │奪公權五年；所得財物│
│      │      │                    │新台幣（下同）十二萬│
│      │      │                    │六千元追繳沒收之，如│
│      │      │                    │全部或一部無法追繳時│
│      │      │                    │，以其財產抵償之。  │
├───┼───┼──────────┼──────────┤
│  四  │戊○○│共同公務員對於違背職│處有期徒刑十年二月，│
│      │      │務之行為，收受賄賂罪│褫奪公權三年；所得財│
│      │      │。                  │物一萬元應與甲○○連│
│      │      │                    │帶追繳沒收之，如全部│
│      │      │                    │或一部無法追繳時，以│
│      │      │                    │其財產抵償之。      │
├───┼───┼──────────┼──────────┤
│  五  │甲○○│共同公務員對於違背職│處有期徒刑十年六月，│                                    │
│      │      │務之行為，收受賄賂罪│褫奪公權三年；所得財│
│      │      │。                  │物二萬元追繳沒收之（│
│      │      │                    │其中一萬元應與戊○○│
│      │      │                    │連帶追繳沒收之），如│
│      │      │                    │全部或一部無法追繳時│
│      │      │                    │，以其財產抵償之。  │
├───┼───┼──────────┼──────────┤
│  六  │丁○○│公務員對於違背職務之│處有期徒刑十年四月，│
│      │      │行為，收受賄賂罪。  │褫奪公權三年；所得財│
│      │      │                    │物一萬五千元追繳沒收│
│      │      │                    │之，如全部或一部無法│
│      │      │                    │追繳時，以其財產抵償│
│      │      │                    │之。                │
├───┼───┼──────────┼──────────┤
│  七  │陳文獻│(一)共同意圖使女子與他│(一)處有期徒刑六月。  │
│      │      │  人為性交及猥褻之行│                    │
│      │      │  為，而容留以營利罪│                    │
│      │      │  。                │                    │
│      │      │(二)共同對於公務員，關│(二)處有期徒刑二年六月│
│      │      │  於違背職務之行為，│  褫奪公權二年。    │
│      │      │  交付賄賂罪。      │                    │
│      │      │(三)共同意圖使女子與他│(三)處有期徒刑六月。  │
│      │      │  人為性交及猥褻之行│                    │
│      │      │  為，而容留以營利罪│                    │
│      │      │  。                │應執行有期徒刑三年四│
│      │      │                    │月，褫奪公權二年。  │
├───┼───┼──────────┼──────────┤
│  八  │辛○○│(一)共同意圖使女子與他│(一)處有期徒刑六月。  │
│      │      │  人為性交及猥褻之行│                    │
│      │      │  為，而容留以營利罪│                    │
│      │      │  。                │(二)處有期徒刑一年二月│
│      │      │(二)共同對於公務員，關│  ，褫奪公權一年。  │
│      │      │  於違背職務之行為，│                    │
│      │      │  交付賄賂罪。      │(三)處有期徒刑一年，  │
│      │      │(三)共同對於公務員，關│  褫奪公權一年。    │
│      │      │  於違背職務之行為，│                    │
│      │      │  交付賄賂罪。      │(四)處有期徒刑六月。  │
│      │      │(四)共同意圖使女子與他│                    │
│      │      │  人為性交及猥褻之行│                    │
│      │      │  為，而容留以營利罪│應執行有期徒刑二年六│
│      │      │  。                │月，褫奪公權一年。  │
├───┼───┼──────────┼──────────┤
│  九  │己○○│(一)共同對於公務員，關│(一)處有期徒刑一年二月│
│      │      │  於違背職務之行為，│  ，褫奪公權一年。  │
│      │      │  交付賄賂罪。      │                    │
│      │      │(二)對於公務員，關於違│(二)處有期徒刑一年二月│
│      │      │  背職務之行為，交付│  ，褫奪公權一年。  │
│      │      │  賄賂罪。          │                    │
│      │      │                    │應執行有期徒刑一年十│
│      │      │                    │月，褫奪公權一年。  │
└───┴───┴──────────┴──────────┘

司法院資訊處製作；財團法人民間司法改革基金會備份。
